臺灣高等法院花蓮分院刑事判決        100年度上易字第126號
上  訴  人
即  被  告  張金發
上列上訴人因竊盜案件，不服臺灣花蓮地方法院一百年度易字第
二四二號中華民國一百年六月三十日第一審判決（起訴案號：臺
灣花蓮地方法院檢察署一百年度偵字第一八六一號），提起上訴
，本院判決如下：
    主  文
上訴駁回。
    理  由
一、按不服地方法院之第一審判決而上訴者，應向管轄第二審之
    高等法院為之。上訴書狀應敘述具體理由。上訴書狀未敘述
    上訴理由者，應於上訴期間屆滿後二十日內補提理由書於原
    審法院，逾期未補提者，原審法院應定期間先命補正。第二
    審法院認為上訴書狀未敘述理由或上訴有第三百六十二條前
    段之情形者，應以判決駁回之。但其情形可以補正而未經原
    審法院命其補正者，審判長應定期間先命補正。刑事訴訟法
    第三百六十一條、第三百六十七條，分別定有明文。所謂不
    服第一審判決之具體理由，必係依據卷內既有訴訟資料或提
    出新事證，指摘或表明第一審判決有何採證認事、用法或量
    刑等足以影響判決本旨之不當或違法，而構成應予撤銷之具
    體事由，始克當之（例如：依憑證據法則具體指出所採證據
    何以不具證據能力，或依憑卷證資料，明確指出所為證據證
    明力之判斷如何違背經驗、論理法則）；倘僅泛言原判決認
    定事實錯誤、違背法令、量刑失之過重或輕縱，而未依上揭
    意旨指出具體事由，或形式上雖已指出具體事由，然該事由
    縱使屬實，亦不足以認為原判決有何不當或違法者（例如：
    對不具有調查必要性之證據，法院未依聲請調查亦未說明理
    由，或援用證據不當，但除去該證據仍應為同一事實之認定
    ），皆難謂係具體理由，俾與第二審上訴制度旨在請求第二
    審法院撤銷、變更第一審不當或違法之判決，以實現個案救
    濟之立法目的相契合，並節制濫行上訴（最高法院九十七年
    度台上字第八九二號判決參照）。是以上訴人之上訴書狀或
    補提之上訴理由書，雖有敘述上訴理由，惟並未具體敘述第
    一審判決有上述違法、不當情形，即與未敘述具體理由無異
    ，其所為上訴，即不符合上訴之法定要件。
二、上訴人即被告張金發（下稱被告）不服原審判決，於法定期
    間提起上訴，形式上雖提出上訴書狀敘述上訴理由，其理由
    略以：其在街上遇到黃阿輝、柯文昌，閒聊後臨時起意拜託
    黃阿輝、柯文昌載伊上山採拾箭筍，上山後各自於山區找尋
    筍園採集，而非刻意竊取玉石，實因箭筍尚未成型，在歸途
    中獨自於野溪撿拾石頭，單純撿拾即論以結夥竊盜罪，實有
    過重。又被告母親為中度精神障礙，且要負擔前妻及四個子
    女之生活費用，經濟重擔均在被告身上，原審量刑過重，請
    求從輕量刑云云。
三、惟查：
（一）被告對於檢察官起訴之犯罪事實坦承犯行，經原審依法調
      查各項相關證據，及共同被告黃阿輝、柯文昌之供述後，
      本於所得之心證，認被告之犯行罪證明確，而予依法論罪
      ，業已敘明其所憑之證據及論斷之理由，於法並無不合。
（二）量刑之輕重，係屬事實審法院得依職權裁量之事項，苟於
      量刑時，已依行為人之責任為基礎，並斟酌刑法第五十七
      條各款所列情狀，而未逾越法定範圍，又未濫用其職權，
      即不得遽指為違法。原審於量刑時，已依上揭規定，審酌
      被告正值青壯之年，不思循正當途徑取得財物，恣意竊取
      他人財物，且被告曾因盜取玉石犯行，經原審判處徒刑確
      定在案，再犯相類之犯行，難認已深切反省，惟考量其坦
      承犯行，態度尚可，及其竊得之物品價值，犯罪之動機、
      目的，智識程度、生活狀況等一切情狀，而予論罪科刑，
      既未逾越法定刑度，又無濫用自由裁量權限之情形，所為
      之量刑亦稱妥適，核無不當或違法之情形。又被告為累犯
      ，原審量處有期徒刑七月已為最輕之刑度，上訴意旨以上
      開上訴理由，泛指原審量刑過重，並未具體指摘原判決有
      如何採證、認事、用法及量刑等足以影響判決本旨之不當
      或違法之理由，應認其上訴為不合法律上之程式，予以駁
      回，且不經言詞辯論為之。
據上論斷，應依刑事訴訟法第三百六十七條前段、第三百七十二
條，判決如主文。
中    華    民    國    100    年    8    月    18    日
                  刑事庭審判長法  官  何方興
                              法  官  王紋瑩
                              法  官  陳秋錦
以上正本證明與原本無異。
本件不得上訴。
中    華    民    國   100    年    8     月    18    日
                              書記官  吳璧娟